【裁判字號】    89,訴,1043
【裁判日期】    891009
【裁判案由】    毒品危害防制條例
【裁判全文】
臺灣板橋地方法院刑事判決                        八十九年度訴字第一四三號
    公  訴  人  臺灣板橋地方法院檢察署檢察官
    被      告  甲○○
右列被告因違反毒品危害防制條例案件，經檢察官提起公訴（八十九年度毒偵字第一
四０、九九四、二一六三號），本院判決如左：
    主  文
甲○○連續施用第一級毒品，處有期徒刑捌月，扣案之如附表編號一、二、八所示之
物沒收銷燬；又連續施用第二級毒品，處有期徒刑肆月，扣案之如附表編號三、五、
九、七所示之物沒收銷燬，另扣案如附表編號四、六、十所示之物沒收。應執行有期
徒刑拾月，扣案之如附表編號一、二、八、三、五、九、七所示之物均沒收銷燬，另
扣案之如附表編號四、六、十之物均沒收。
    事  實
一、甲○○前因施用毒品案件，經本院於民國八十八年九月十四日以八十八年度毒聲
    字第五八０九號裁定送勒戒處所觀察、勒戒後，認無繼續施用毒品之傾向，由台
    灣板橋地方法院檢察署檢察官於八十八年十一月九日以八十八年度毒偵字第五七
    八、八九一號為不起訴處分確定。詎仍不知悔改，明知海洛因及安非他命係毒品
    危害防制條例所明定之第一級、第二級毒品，不得施用及持有，竟基於施用第一
    級毒品之概括犯意，自八十八年十一月底某日起至八十九年二月十六日止，連續
    在台北縣新莊市○○街一五巷一弄一號之三住處，非法施用第一級毒品海洛因；
    另又基於施用第二級毒品之概括犯意，自八十八年十一月間前次觀察勒戒執行完
    畢後之某日起至八十九年二月十六日止，連續在上址施用第二級毒品安非他命多
    次。其間先於八十八年十二月二十八日一時三十分許，在台北縣新莊市○○路與
    中原東路口為警查獲，並當場扣得如附表編號一所示之第一級毒品海洛因一包（
    驗餘淨重三點八六公克、包裝重０點三二公克），嗣於八十九年一月二十四日０
    時四十分許，在台北縣三重市○○○路與仁化街口為警查獲，並扣得甲○○所有
    如附表編號二至編號四所示之物，並經警循線在台北縣蘆洲市○○○路一六六號
    七樓甲○○賃居處查扣甲○○所有如附表編號五至編號七所示之物，復於八十九
    年二月十八日一時四十分許，經警在台北縣新莊市○○路「全國加油站」前查獲
    ，並當場在甲○○所駕駛車牌號碼ＤＩ─一三二一號自小客車內扣得如附表編號
    八至編號十所示之物。嗣經檢察官聲請本院以八十九年度毒聲字第二二一二號裁
    定送勒戒處所觀察、勒戒後，認有繼續施用毒品之傾向，再經本院於八十九年四
    月二十七日以八十九年度毒聲字第二七七七號裁定令入戒治處所施以強制戒治一
    年。
二、案經台北縣警察局新莊分局及三重分局報請台灣板橋地方法院檢察署檢察官偵查
    起訴。
    理  由
一、訊據被告甲○○對於右揭時、地連續非法施用海洛因及安非他命多次之犯行，坦
    承不諱，並有扣案如事實欄所示之海洛因共六包（即附表所示編號一、二、八）
    及安非他命共六包（即附表所示編號三、五、九）可稽，而該扣案物經法務部調
    查局檢驗結果確係海洛因及甲基安非他命，有該局鑑定通知書三紙及該局檢驗通
    知書（八十九年八月三日８９陸一字第８９０５２４７８號、八十九年八月三日
    ８９陸一字第８９０５２４７３號）二紙在卷可憑。另被告於八十八年十二月二
    十八日、八十九年一月二十四日、同年二月十八日經警查獲後所採集尿液經送法
    務部調查局覆驗結果，均呈嗎啡陽性反應及甲基安非他命陽性反應，有該局檢驗
    通知書（八十九年七月一日89陸一字第89052462號、八十九年七月二十五日89陸
    一字第89052463號、八十九年八月一日89陸一字第89063523號）三紙附卷足證。
    而被告前因施用毒品案件，經依本院以八十八年度毒聲字第五八０九號裁定送觀
    察、勒戒後，認無繼續施用毒品之傾向，由台灣板橋地方法院檢察署檢察官於八
    十八年十一月九日以八十八年度毒偵字第五七八、八九一號不起訴處分確定，有
    上開不起訴處分書及台灣高等法院被告全國前案紀錄表附卷為憑。又被告因本件
    施用毒品案件經本院以八十九年度毒聲字第二二一二號裁定送觀察、勒戒後，認
    有繼續施用毒品傾向之事實，有上開裁定、台灣台北看守所附設勒戒處所八十九
    年四月二十日之有無繼續施用毒品傾向證明書各一份附卷為證，被告並經本院以
    八十九年度毒聲字第二七七七號裁定令入戒治處所施以強制戒治一年，復有該裁
    定在卷可佐。本件事證明確，被告犯行堪以認定。
二、核被告所為係犯毒品危害防制條例第十條第一項之施用第一級毒品罪及同條第二
    項之施用第二級毒品罪。被告先後持有海洛因、安非他命之低度行為，應分別為
    其施用海洛因、安非他命之高度行為所吸收，均不另論罪。其先後多次施用第一
    級毒品海洛因及第二級毒品安非他命之犯行，時間緊接，犯罪構成要件相同，顯
    係基於概括犯意為之，為連續犯，均應依刑法第五十六條之規定各論以一罪並加
    重其刑。又被告所犯上開連續施用第一級毒品及連續施用第二級毒品二罪間，犯
    意各別，罪名互異，應分論併罰。爰審酌被告之犯罪動機、目的、手段、所生危
    害及犯後態度等一切情狀，分別量處如主文所示之刑，並定其應執行之刑。
三、扣案之如附表編號一、二、八所示之海洛因共六包、附表編號三、五、九所示之
    安非他命共六包及附表編號七所示之殘渣袋一個，均係查獲之毒品，屬毒品危害
    防制條例所定之違禁物，爰依同條例第十八條第一項前段規定，不問屬於犯人與
    否，均沒收銷燬之。另扣案如附表編號四、六所示之物，係被告所有供其施用毒
    品所之物，業據被告供明在卷；又扣案如附表編號十所示之物，被告雖否認為其
    所有，惟既係經警在被告所租用駕駛之車輛內當場查扣，且被告自承於查獲前二
    日即八十九年二月十六日有施用安非他命，應可認附表編號十所示之物為被告所
    有而供犯罪所用之物，均應依刑法第三十八條第一項第二款之規定沒收之。
據上論斷，應依刑事訴訟法第二百九十九條第一項，毒品危害防制條例第十條第一項
、第二項、第二十條第三項前段、第十八條第一項前段，刑法第十一條前段、第五十
六條、第三十八條第一項第二款、第五十一條第五款、第九款，判決如主文。
本案經檢察官楊四猛到庭執行職務。
中      華      民      國      八十九      年      十     月   九      日
                                  臺灣板橋地方法院刑事第三庭
                                          法  官  李  幼  妃
右正本證明與原本無異。
如不服本判決，應於判決送達後十日內，向本院提出上訴狀。
                                          書記官  強  梅  芳
中      華      民      國      八十九      年      十     月   十二    日
附錄本案論罪科刑法條全文
毒品危害防制條例第十條
施用第一級毒品者，處六月以上五年以下有期徒刑。
施用第二級毒品者，處三年以下有期徒刑。
附表：
┌──┬────────────────────────────────┐
│編號│扣案物名稱及數量                                                │
├──┼────────────────────────────────┤
│一  │海洛因一包（驗餘淨重三點八六公克、包裝重０點三二公克）。        │
├──┼────────────────────────────────┤
│二  │海洛因四包（驗餘淨重合計八點九三公克、包裝重一點０六公克）。    │
├──┼────────────────────────────────┤
│三  │安非他命三包（驗餘淨重分別為十二點七二公克、０點三五公克、一點０│
│    │三公克）。                                                      │
├──┼────────────────────────────────┤
│四  │分裝勺一支、分裝袋二十七個。                                    │
├──┼────────────────────────────────┤
│五  │安非他命一包（驗餘淨重二點九七公克）。                          │
├──┼────────────────────────────────┤
│六  │分裝袋一包、分裝勺三支、吸食器一組。                            │
├──┼────────────────────────────────┤
│七  │殘渣袋一個。            │
├──┼────────────────────────────────┤
│八  │海洛因一包（驗餘淨重一點一三公克、包裝重０點二０公克）。        │
├──┼────────────────────────────────┤
│九  │安非他命二包（驗餘淨重合計十七點三七公克、包裝重一點三二公克）。│
├──┼────────────────────────────────┤
│十  │分裝袋六大包、分裝勺二支、玻璃吸食器一個。                      │
└──┴────────────────────────────────┘


司法院資訊處製作；財團法人民間司法改革基金會備份。
